WALTER AGUILAR

Desarrollador Web - Diseño UX/UI

CONTACTO



- +591 79125100
- (im) Linkedin.com/in/walter-aguilar23
- (S) Walter Fernando Aguilar Mayta
- Github /walter-202

EDUCACIÓN

ESCUELA SECUNDARIA

DON BOSCO HIGH SCHOOL

BACHILLER EN HUMANIDADES

GESTIÓN 2021

TÉCNICO MEDIO EN
INGENIERIA DE SISTEMAS
DON BOSCO HIGH SCHOOL
GESTIÓN 2021

OFIMATICA

WORD AVANZADO

EXCEL INTERMEDIO

POWERPOINT INTERMEDIO

DISEÑO GRÁFICO

PHOTOSHOP INTERMEDIO
ILUSTRATOR INTERMEDIO
INDESIGN INTERMEDIO
FIGMA AVANZADO

ACERCA DE MÍ

Estudiante actual de la Universidad de los Andes con diploma de Técnico medio en Ingeniería Sistemas con 3 años y medio de experiencia laborales como desarrollador web especializado en Frontend dedicado en el diseño, la experiencia del usuario y en la optimización de creación de páginas web incluyendo interactividad y animaciones con CSS y librerías de terceros.

Además de ser bueno colaborando y apoyando al equipo de trabajo con experiencia en Github.

EXPERIENCIA LABORAL

DESARROLLO FRONT-END - RADIO IMPACTO

2020 - 2021

- Crear interfaz personalizada utilizando tecnologías como HTML5, JQuery, Bootstrap y CSS3.
- Diseño a medida y responsiva para dispositivos móviles.

SISTEMA WEB NOTICIAS Y RADIO - FUCASE

2020 - 2021

- Desarrollo Frontend en HTML5, JQuery, Bootstrap y CSS3.
- Desarrollo Backend en MySQL y PHP.
- Diseño a medida y responsiva para dispositivos móviles.

SISTEMA WEB COWORKING - VOSWORK

2021 - 2022

- Desarrollo Frontend en HTML5, JQuery, Bootstrap y CSS3.
- Desarrollo Backend en MySQL, PHP y Ajax.
- Diseño a medida y responsiva para dispositivos móviles.
- Creación de calendario para cupos de renta de oficinas.

WALTER AGUILAR

Desarrollador Web

BOLIVIANOTECH

2021 - 2024

- Desarrollo Frontend en ReactJS, Astro, TailwindCSS y NextJS.
- Desarrollo Backend en MySQL, PHP, Laravel, Node JS y Express JS.
- Diseño a medida y responsiva para dispositivos móviles.
- Librerías de Animación GSAP, Anime JS, Framer Motion.
- Creación de maquetado con Figma y uso de variables y variantes.

CERTIFICADOS FINALIZADOS

CANAWAY ACADEMY

English Advanced Level 3

CÓDIGO FACILITO

Curso de Accesibilidad Web

CÓDIGO FACILITO

Curso de Desarrollo Web

Frontend

GOOGLE

Technical Support

Fundamentals

CISCO NETWORKING ACADEMY

OpenEDG Python Institute

CERTIPROF

Scrum Foundation Professional

Certificate SFPC

IDIOMAS

- Inglés avanzado
- Español nativo

ESTUDIOS ACTUALES

UNIVERSIDAD DE LOS ANDES

Ingeniería de Sistemas Informáticos

GOOGLE

The Bits and Bytes of Computer Networking

GOOGLE

Operating Systems and You: Becoming a Power User

GOOGLE

System Administration and IT Infrastructure Services

GOOGLE

Seguridad informática: defensa contra las artes oscuras digitales